臺灣臺東地方法院刑事判決　　　　　　　　96年度易字第67號
公　訴　人　臺灣臺東地方法院檢察署檢察官
被　　　告　乙○○
　　　　　　 　　　（現於臺灣臺北監獄執行中）
上列被告因竊盜案件，經檢察官提起公訴（96年度偵字第8號）
，本院判決如下：
    主  文
乙○○攜帶兇器，於夜間侵入有人居住之建築物竊盜，累犯，處
有期徒刑捌月，減為有期徒刑肆月，如易科罰金，以銀元參佰元
即新臺幣玖佰元折算壹日。扣案之檳榔剪壹支沒收。
    事  實
一、乙○○前因施用毒品案件，經臺灣高等法院於民國88年11月
    16日以88年度上易字第2770號判處有期徒刑5月確定；又因
    犯施用毒品案件，經臺灣桃園地方法院於89年9月23日以89
    年度訴字第491號判處有期徒刑1年、8月，應執行有期徒刑1
    年6月確定。前開刑期接續執行，於91年6月14日縮短刑期假
    釋出監，於91年8月12日縮刑期滿，期間未經撤銷假釋，所
    餘刑期以已執行論。竟仍不知悔改，意圖為自己不法之所有
    ，於94年8月14日凌晨3時許，攜帶其所有客觀上具危險性足
    供兇器之用之檳榔剪1支，進入有人居住看守位在臺中縣豐
    原市○○路616號之慈興宮內，竊取丙○○所保管之香油錢
    新臺幣（下同）7,000餘元後，據為己有，嗣經警採集現場
    指紋送鑑定後查獲上情，並扣得上開檳榔剪1支。
二、案經臺灣桃園地方法院檢察署呈請臺灣高等法院檢察署令轉
    臺灣臺東地方法院檢察署檢察官偵查起訴。
    理  由
一、本件被告乙○○所犯為刑法第321條第1項第1款、第3款之罪
    ，核屬刑事訴訟法第273條之1第1項所定死刑、無期徒刑、
    最輕本刑為3年以上有期徒刑以外之罪，亦非高等法院管轄
    之第一審案件，而被告於本院行準備程序中就被訴事實為有
    罪之陳述，經告知被告簡式審判程序之旨並聽取當事人意見
    後，本院合議庭裁定由受命法官獨任進行簡式審判程序，合
    先敘明。
二、經查，被告乙○○對於在上述時間及地點攜帶檳榔剪竊取財
    物之事實，迭於警詢、偵查中及本院審理時供承不諱，並經
    慈興宮管理員丙○○於警詢時指述財物遭竊情節綦詳，而慈
    興宮香油錢櫃外殼採獲之掌紋亦與被告指紋卡之左手掌紋相
    符，有內政部警政署刑事警察局94年9月12日刑紋字第09401
    30281號鑑驗書在卷可稽，復有刑案現場相片4幀在卷足憑，
    及檳榔剪1支扣案可資佐證，足認被告自白確與事實相符。
    是本案事證明確，被告犯行洵堪認定，應予依法論罪科刑。
三、按刑法第321條第1項第1款之夜間侵入住宅或有人居住之建
    築物竊盜罪，其所謂「住宅」、「建築物」，乃指人類日常
    居住之場所而言，換言之，雖不以竊盜行為時確有人居住其
    內為必要，然仍以該地點平日於夜間有人為看守或住宿之目
    的而居住其內為限，考其立法目的在於保護居住安全，最高
    法院64年臺上字第3164號、76年臺上字第2972號判例可資參
    照。本件被告於夜間侵入竊盜之慈興宮，平日有廟公看守，
    業據證人丙○○證述在卷（見臺中縣警察局豐原分局豐警偵
    字第094006971號卷第5頁），即與刑法第321條第1項第1款
    之構成要件相符。又刑法第321條第1項第3款之攜帶兇器竊
    盜罪，係以行為人攜帶兇器竊盜為其加重條件，此所謂兇器
    ，其種類並無限制，凡客觀上足以對人之生命、身體、安全
    構成威脅，具有危險性之兇器均屬之，且祇須於行竊時攜帶
    此種具有危險性之兇器為已足，並不以攜帶之初即有行兇之
    意圖為必要，最高法院著有79年度臺上字第5253號判例意旨
    可資參照。本案被告所持以剪斷香油錢櫃外掛鎖頭之檳榔剪
    1 支，外型尖銳鋒利，於客觀上足對人之生命、身體安全構
    成威脅，而可作兇器使用，揆諸前揭判例意旨及說明，自與
    刑法第321條第1項第3款之構成要件相當。核被告乙○○所
    為，係犯刑法第321條第1項第1款、第3款攜帶兇器於夜間侵
    入有人居住之建築物竊盜罪。公訴意旨認被告係成立刑法第
    321條第1項第3款攜帶兇器竊盜罪，漏論同條第1項第1款之
    加重條件，尚有未洽，雖其加重條件不同，因仍屬構成要件
    及法條相同之犯罪，無庸變更法條。查被告前因施用毒品案
    件，經臺灣高等法院判處有期徒刑5月確定，又因犯施用毒
    品案件，經臺灣桃園地方法院判處有期徒刑1年、8月，應執
    行有期徒刑1年6月確定，上開刑期接續執行，於91年6月14
    日縮短刑期假釋出監，於91年8月12日縮刑期滿，期間未經
    撤銷假釋，所餘刑期以已執行論，此有臺灣高等法院被告前
    案紀錄表附卷可按，5年內再犯本件有期徒刑以上之罪，不
    論依修正前後刑法第47條之規定，均應論以累犯，應依修正
    後刑法第47條第1項規定論以累犯並加重其刑。爰審酌被告
    於夜間攜帶兇器侵入建築物行竊，妨害居住安寧，影響社會
    治安甚鉅，惟所竊得財物之價值非多，且犯後坦承犯行，及
    其犯罪之動機、目的、手段，生活情狀、智識程度等一切情
    狀，量處如主文所示之刑。扣案之檳榔剪1支為被告所有供
    犯罪所用之物，依刑法第38條第1項第2款規定，宣告沒收。
    本件被告犯加重竊盜罪之犯罪時間係於96年4月24日之前，
    且無中華民國九十六年罪犯減刑條例所定不得減刑之情形，
    爰依同條例第2條第1項第3款規定減其宣告刑二分之一，被
    告於犯罪時之刑法第41條第1項前段規定：「犯最重本刑為
    五年以下有期徒刑以下之刑之罪，而受六個月以下有期徒刑
    或拘役之宣告，因身體、教育、職業、家庭之關係或其他正
    當事由，執行顯有困難者，得以一元以上三元以下折算一日
    ，易科罰金。」又被告行為時之易科罰金折算標準，修正前
    罰金罰鍰提高標準條例第2條前段（現已刪除）規定，就其
    原定數額提高為100倍折算1日，則本件被告行為時之易科罰
    金折算標準，如以銀元300元折算1日，經折算為新臺幣後，
    應以新臺幣900元折算為1日。惟95年7月1日修正公布施行之
    刑法第41條第1項前段則規定：「犯最重本刑為五年以下有
    期徒刑以下之刑之罪，而受六個月以下有期徒刑或拘役之宣
    告者，得以新臺幣一千元、二千元或三千元折算一日，易科
    罰金。」比較修正前後之易科罰金折算標準，以95年7月1日
    修正公布施行前之規定，較有於被告，則應依刑法第2條第1
    項前段，適用修正前刑法第41條第1項前段規定，定其折算
    標準，併依中華民國九十六年罪犯減刑條例第9條，依上述
    宣告刑所適用易科罰金之折算標準即修正前刑法第41條第1
    項前段之規定，諭知減刑後易科罰金之折算標準。
據上論斷，應依刑事訴訟法第273條之1第1項、第299條第1項前
段，刑法第321條第1項第1款、第3款、第47條第1項、第41條第1
項前段（修正前）、第38條第1項第2款，中華民國九十六年罪犯
減刑條例第2條第1項第3款、第7條、第9條，判決如主文。
本案經檢察官甲○○到庭執行職務
中　　華　　民　　國　　96　　年　　7 　　月　　31　　日
                  刑事第一庭    法  官  徐淑芬
以上正本證明與原本無異。
如不服本判決應於收受本判決後10日內向本院提出上訴書狀；上
訴書狀應敘述具體理由。未敘述上訴理由者，應於上訴期間屆滿
後20日內向本院補提理由書狀（均須按他造當事人之人數附繕本
）。「切勿逕送上級法院」。
告訴人或被害人對於本判決如有不服，請書具不服之理由狀，請
求檢察官上訴者，其上訴期間之計算係以檢察官收受判決正本之
日期為準。
                                書記官  王希文
中　　華　　民　　國　　96　　年　　8 　　月　　1 　　日
附錄本案論罪科刑法條全文
中華民國刑法第321條
犯竊盜罪而有左列情形之一者，處 6 月以上、 5 年以下有期徒
刑：
一  於夜間侵入住宅或有人居住之建築物、船艦或隱匿其內而犯
    之者。
二  毀越門扇、牆垣或其他安全設備而犯之者。
三  攜帶兇器而犯之者。
四  結夥三人以上而犯之者。
五  乘火災、水災或其他災害之際而犯之者。
六  在車站或埠頭而犯之者。
前項之未遂犯罰之。
